xal.affix
FLAG num

SFX 1 Y 1
SFX 1 н д н

SFX 2 Y 4
SFX 2 0 муд [^гкң]
SFX 2 0 уд г
SFX 2 0 уд к
SFX 2 0 гуд ң

SFX 3 Y 4
SFX 3 0 мүд [^гкң]
SFX 3 0 үд г
SFX 3 0 үд к
SFX 3 0 гүд ң

SFX 4 Y 1
SFX 4 0 с .

SFX 5 Y 1
SFX 5 0 нр .

SFX 6 Y 2
SFX 6 0 м [^н]
SFX 6 н м н

SFX 7 Y 1
SFX 7 0 чн .

SFX 8 Y 1
SFX 8 0 тн .

SFX 9 Y 2
SFX 9 0 нь [^н]
SFX 9 н нь н

SFX 10 Y 2
SFX 10 0 мдн [^н]
SFX 10 н мдн н

SFX 11 Y 1
SFX 11 0 ә н

SFX 12 Y 1
SFX 12 0 а н

SFX 13 Y 1
SFX 13 0 д .

SFX 14 Y 1
SFX 14 н иг н

SFX 15 Y 1
SFX 15 н ыг н

SFX 16 Y 1
SFX 16 н г н

SFX 17 Y 1
SFX 17 н ар н

SFX 18 Y 1
SFX 18 н әр н

SFX 19 Y 1
SFX 19 н һар н

SFX 20 Y 1
SFX 20 н һәр н

SFX 21 Y 1
SFX 21 0 ла н

SFX 22 Y 1
SFX 22 0 лә н

SFX 23 Y 1
SFX 23 н та н

SFX 24 Y 1
SFX 24 н тә н

SFX 25 Y 1
SFX 25 0 ас н

SFX 26 Y 1
SFX 26 0 әс н

SFX 27 Y 1
SFX 27 0 ур н

SFX 28 Y 1
SFX 28 0 үр н

SFX 29 Y 3
SFX 29 0 ин [^лндтң]
SFX 29 0 ын [лндт]
SFX 29 0 гин ң

SFX 30 Y 2
SFX 30 0 д [^вгрсш]
SFX 30 0 т [вгрсш]

SFX 31 Y 3
SFX 31 0 иг [^лндтң]
SFX 31 0 ыг [лндт]
SFX 31 0 гиг ң

SFX 32 Y 2
SFX 32 0 ар [^ң]
SFX 32 0 гар ң

SFX 33 Y 2
SFX 33 0 әр [^ң]
SFX 33 0 гәр ң

SFX 34 Y 1
SFX 34 0 ла .

SFX 35 Y 1
SFX 35 0 лә .

SFX 36 Y 1
SFX 36 0 та .

SFX 37 Y 1
SFX 37 0 тә .

SFX 38 Y 2
SFX 38 0 ас [^ң]
SFX 38 0 гас ң

SFX 39 Y 2
SFX 39 0 әс [^ң]
SFX 39 0 гәс ң

SFX 40 Y 2
SFX 40 0 ур [^ң]
SFX 40 0 гур ң

SFX 41 Y 2
SFX 41 0 үр [^ң]
SFX 41 0 гүр ң

SFX 42 Y 1
SFX 42 0 н .

SFX 43 Y 1
SFX 43 0 һин .

SFX 44 Y 1
SFX 44 0 д .

SFX 45 Y 1
SFX 45 0 г .

SFX 46 Y 1
SFX 46 0 һар .

SFX 47 Y 1
SFX 47 0 һәр .

SFX 48 Y 1
SFX 48 0 ла .

SFX 49 Y 1
SFX 49 0 лә .

SFX 50 Y 1
SFX 50 0 та .

SFX 51 Y 1
SFX 51 0 тә .

SFX 52 Y 1
SFX 52 0 һас .

SFX 53 Y 1
SFX 53 0 һәс .

SFX 54 Y 1
SFX 54 0 һур .

SFX 55 Y 1
SFX 55 0 һүр .

SFX 56 Y 6
SFX 56 н өнә өн
SFX 56 н она он
SFX 56 н әнә ән
SFX 56 н ана ан
SFX 56 н үнә үн
SFX 56 н уна ун

SFX 57 Y 6
SFX 57 н өнд өн
SFX 57 н онд он
SFX 57 н әнд ән
SFX 57 н анд ан
SFX 57 н үнд үн
SFX 57 н унд ун

SFX 58 Y 6
SFX 58 н өг өн
SFX 58 н ог он
SFX 58 н әг ән
SFX 58 н аг ан
SFX 58 н үг үн
SFX 58 н уг ун

SFX 59 Y 6
SFX 59 н өһәр өн
SFX 59 н оһар он
SFX 59 н әһәр ән
SFX 59 н аһар ан
SFX 59 н үһәр үн
SFX 59 н уһар ун

SFX 60 Y 6
SFX 60 н өнлә өн
SFX 60 н онла он
SFX 60 н әнлә ән
SFX 60 н анла ан
SFX 60 н үнлә үн
SFX 60 н унла ун

SFX 61 Y 6
SFX 61 н өтә өн
SFX 61 н ота он
SFX 61 н әтә ән
SFX 61 н ата ан
SFX 61 н үтә үн
SFX 61 н ута ун

SFX 62 Y 6
SFX 62 н өнәс өн
SFX 62 н онас он
SFX 62 н әнәс ән
SFX 62 н анас ан
SFX 62 н үнәс үн
SFX 62 н унас ун

SFX 63 Y 6
SFX 63 н өнүр өн
SFX 63 н онур он
SFX 63 н әнүр ән
SFX 63 н анур ан
SFX 63 н үнүр үн
SFX 63 н унур ун

SFX 64 Y 6
SFX 64 0 өһин ө 
SFX 64 0 оһин о
SFX 64 0 әһин ә 
SFX 64 0 аһин а
SFX 64 0 үһин ү 
SFX 64 0 уһин у

SFX 65 Y 6
SFX 65 0 өд ө 
SFX 65 0 од о
SFX 65 0 әд ә 
SFX 65 0 ад а
SFX 65 0 үд ү 
SFX 65 0 уд у

SFX 66 Y 6
SFX 66 0 өг ө 
SFX 66 0 ог о
SFX 66 0 әг ә 
SFX 66 0 аг а
SFX 66 0 үг ү 
SFX 66 0 уг у

SFX 67 Y 6
SFX 67 0 өһәр ө 
SFX 67 0 оһар о
SFX 67 0 әһәр ә 
SFX 67 0 аһар а
SFX 67 0 үһәр ү 
SFX 67 0 уһар у

SFX 68 Y 6
SFX 68 0 өлә ө 
SFX 68 0 ола о
SFX 68 0 әлә ә 
SFX 68 0 ала а
SFX 68 0 үлә ү 
SFX 68 0 ула у

SFX 69 Y 6
SFX 69 0 өтә ө 
SFX 69 0 ота о
SFX 69 0 әтә ә 
SFX 69 0 ата а
SFX 69 0 үтә ү 
SFX 69 0 ута у

SFX 70 Y 6
SFX 70 0 өһәс ө 
SFX 70 0 оһас о
SFX 70 0 әһәс ә 
SFX 70 0 аһас а
SFX 70 0 үһәс ү 
SFX 70 0 уһас у

SFX 71 Y 6
SFX 71 0 өһүр ө 
SFX 71 0 оһур о
SFX 71 0 әһүр ә 
SFX 71 0 аһур а
SFX 71 0 үһүр ү 
SFX 71 0 уһур у

SFX 72 Y 1
SFX 72 н дин н

SFX 73 Y 1
SFX 73 н дт н

SFX 74 Y 1
SFX 74 н диг н

SFX 75 Y 1
SFX 75 н дәр н

SFX 76 Y 1
SFX 76 н дар н

SFX 77 Y 1
SFX 77 н длә н

SFX 78 Y 1
SFX 78 н дла н

SFX 79 Y 1
SFX 79 н дтә н

SFX 80 Y 1
SFX 80 н дта н

SFX 81 Y 1
SFX 81 н дәс н

SFX 82 Y 1
SFX 82 н дас н

SFX 83 Y 1
SFX 83 н дүр н

SFX 84 Y 1
SFX 84 н дур н

SFX 85 Y 4
SFX 85 0 мудын [^гкң]
SFX 85 0 удын г
SFX 85 0 удын к
SFX 85 0 гудын ң

SFX 86 Y 4
SFX 86 0 мүдин [^гкң]
SFX 86 0 үдин г
SFX 86 0 үдин к
SFX 86 0 гүдин ң

SFX 87 Y 4
SFX 87 0 мудт [^гкң]
SFX 87 0 удт г
SFX 87 0 удт к
SFX 87 0 гудт ң

SFX 88 Y 4
SFX 88 0 мүдт [^гкң]
SFX 88 0 үдт г
SFX 88 0 үдт к
SFX 88 0 гүдт ң

SFX 89 Y 4
SFX 89 0 мудыг [^гкң]
SFX 89 0 удыг г
SFX 89 0 удыг к
SFX 89 0 гудыг ң

SFX 90 Y 4
SFX 90 0 мүдиг [^гкң]
SFX 90 0 үдиг г
SFX 90 0 үдиг к
SFX 90 0 гүдиг ң

SFX 91 Y 4
SFX 91 0 мудар [^гкң]
SFX 91 0 удар г
SFX 91 0 удар к
SFX 91 0 гудар ң

SFX 92 Y 4
SFX 92 0 мүдәр [^гкң]
SFX 92 0 үдәр г
SFX 92 0 үдәр к
SFX 92 0 гүдәр ң

SFX 93 Y 4
SFX 93 0 мудла [^гкң]
SFX 93 0 удла г
SFX 93 0 удла к
SFX 93 0 гудла ң

SFX 94 Y 4
SFX 94 0 мүдлә [^гкң]
SFX 94 0 үдлә г
SFX 94 0 үдлә к
SFX 94 0 гүдлә ң

SFX 95 Y 4
SFX 95 0 мудта [^гкң]
SFX 95 0 удта г
SFX 95 0 удта к
SFX 95 0 гудта ң

SFX 96 Y 4
SFX 96 0 мүдтә [^гкң]
SFX 96 0 үдтә г
SFX 96 0 үдтә к
SFX 96 0 гүдтә ң

SFX 97 Y 4
SFX 97 0 мудас [^гкң]
SFX 97 0 удас г
SFX 97 0 удас к
SFX 97 0 гудас ң

SFX 98 Y 4
SFX 98 0 мүдәс [^гкң]
SFX 98 0 үдәс г
SFX 98 0 үдәс к
SFX 98 0 гүдәс ң

SFX 99 Y 4
SFX 99 0 мудур [^гкң]
SFX 99 0 удур г
SFX 99 0 удур к
SFX 99 0 гудур ң

SFX 100 Y 4
SFX 100 0 мүдүр [^гкң]
SFX 100 0 үдүр г
SFX 100 0 үдүр к
SFX 100 0 гүдүр ң

SFX 101 Y 1
SFX 101 0 син .

SFX 102 Y 1
SFX 102 0 ст .

SFX 103 Y 1
SFX 103 0 сиг .

SFX 104 Y 1
SFX 104 0 сар .

SFX 105 Y 1
SFX 105 0 сәр .

SFX 106 Y 1
SFX 106 0 сла .

SFX 107 Y 1
SFX 107 0 слә .

SFX 108 Y 1
SFX 108 0 ста .

SFX 109 Y 1
SFX 109 0 стә .

SFX 110 Y 1
SFX 110 0 сас .

SFX 111 Y 1
SFX 111 0 сәс .

SFX 112 Y 1
SFX 112 0 сур .

SFX 113 Y 1
SFX 113 0 сүр .

SFX 114 Y 1
SFX 114 0 нрин .

SFX 115 Y 1
SFX 115 0 нрт .

SFX 116 Y 1
SFX 116 0 нриг .

SFX 117 Y 1
SFX 117 0 нрәр .

SFX 118 Y 1
SFX 118 0 нрар .

SFX 119 Y 1
SFX 119 0 нрлә .

SFX 120 Y 1
SFX 120 0 нрла .

SFX 121 Y 1
SFX 121 0 нртә .

SFX 122 Y 1
SFX 122 0 нрта .

SFX 123 Y 1
SFX 123 0 нрәс .

SFX 124 Y 1
SFX 124 0 нрас .

SFX 125 Y 1
SFX 125 0 нрүр .

SFX 126 Y 1
SFX 126 0 нрур .

SFX 127 Y 5
SFX 127 0 әнм н
SFX 127 0 әнмдн н
SFX 127 0 әнчн н
SFX 127 0 әнтн н
SFX 127 0 әннь н

SFX 128 Y 5
SFX 128 0 анм н
SFX 128 0 анмдн н
SFX 128 0 анчн н
SFX 128 0 антн н
SFX 128 0 аннь н

SFX 129 Y 5
SFX 129 0 дм .
SFX 129 0 дмдн .
SFX 129 0 дчн .
SFX 129 0 дтн .
SFX 129 0 днь .

SFX 130 Y 5
SFX 130 н им н
SFX 130 н имдн н
SFX 130 н ичн н
SFX 130 н итн н
SFX 130 н инь н

SFX 131 Y 5
SFX 131 н ым н
SFX 131 н ымдн н
SFX 131 н ычн н
SFX 131 н ытн н
SFX 131 н ынь н

SFX 132 Y 5
SFX 132 н гм н
SFX 132 н гмдн н
SFX 132 н гчн н
SFX 132 н гтн н
SFX 132 н гнь н

SFX 133 Y 5
SFX 133 н арм н
SFX 133 н армдн н
SFX 133 н арчн н
SFX 133 н артн н
SFX 133 н арнь н

SFX 134 Y 5
SFX 134 н әрм н
SFX 134 н әрмдн н
SFX 134 н әрчн н
SFX 134 н әртн н
SFX 134 н әрнь н

SFX 135 Y 5
SFX 135 н һарм н
SFX 135 н һармдн н
SFX 135 н һарчн н
SFX 135 н һартн н
SFX 135 н һарнь н

SFX 136 Y 5
SFX 136 н һәрм н
SFX 136 н һәрмдн н
SFX 136 н һәрчн н
SFX 136 н һәртн н
SFX 136 н һәрнь н

SFX 137 Y 5
SFX 137 0 лам н
SFX 137 0 ламдн н
SFX 137 0 лачн н
SFX 137 0 латн н
SFX 137 0 лань н

SFX 138 Y 5
SFX 138 0 ләм н
SFX 138 0 ләмдн н
SFX 138 0 ләчн н
SFX 138 0 ләтн н
SFX 138 0 ләнь н

SFX 139 Y 5
SFX 139 н там н
SFX 139 н тамдн н
SFX 139 н тачн н
SFX 139 н татн н
SFX 139 н тань н

SFX 140 Y 5
SFX 140 н тәм н
SFX 140 н тәмдн н
SFX 140 н тәчн н
SFX 140 н тәтн н
SFX 140 н тәнь н

SFX 141 Y 5
SFX 141 0 асм н
SFX 141 0 асмдн н
SFX 141 0 асчн н
SFX 141 0 астн н
SFX 141 0 аснь н

SFX 142 Y 5
SFX 142 0 әсм н
SFX 142 0 әсмдн н
SFX 142 0 әсчн н
SFX 142 0 әстн н
SFX 142 0 әснь н

SFX 143 Y 5
SFX 143 0 урм н
SFX 143 0 урмдн н
SFX 143 0 урчн н
SFX 143 0 уртн н
SFX 143 0 урнь н

SFX 144 Y 5
SFX 144 0 үрм н
SFX 144 0 үрмдн н
SFX 144 0 үрчн н
SFX 144 0 үртн н
SFX 144 0 үрнь н
